臺灣板橋地方法院交通事件裁定　　　　　　　　　九十二年度交聲字第一七四五號
　　原處分機關　交通部公路總局臺北區監理所
　　異　議　人
　　即受處分人　甲○○
右列異議人即受處分人因違反道路交通管理處罰條例案件，對於交通部公路總局台北
區監理所於中華民國九十二年十一月五日以北監營字第裁４０－Ｃ00000000
號違反道路交通管理事件裁決書所為之處分（原舉發案號：臺北縣政府警察局北縣警
交字第Ｃ00000000號），聲明異議，本院裁定如左：
    主  文
異議駁回。
    理  由
一、原處分機關略以：異議人即受處分人甲○○於民國九十二年十月十二日凌晨一時
    許，在臺北縣五股鄉五股一號越堤道往凌雲路旁，違規將其駕駛之車號ＧＰ－４
    ９６號大貨車停放該處，違反道路交通安全規則並因而肇事致人死亡，爰依道路
    交通管理處罰條例第六十一條第一項第四款之規定，吊銷異議人之駕駛執照，一
    年內不得考領駕駛執照。
二、本件聲明異議意旨則以：伊於民國九十二年十月十一日十七時許，將民順交通有
    限公司所有，車牌號碼ＧＰ─４９６號大貨車停放於臺北縣五股鄉○○道往凌雲
    路之外側行車通道上，嗣被害人林俊志騎乘ＡＹＵ─８６５號重型機車在該處被
    人發現死亡，惟林俊志係先與他人相撞，才撞到伊所停放之車輛，林俊志之死因
    不單純，並非伊違反道路交通安全規則肇事所導致，原處分裁決所認顯然有誤，
    爰聲明異議。
三、按汽車駕駛人，駕駛汽車違反道路交通安全規則，因而肇事致人死亡者，吊銷其
    駕駛執照，道路交通管理處罰條例第六十一條第一項第四款定有明文。又汽車停
    車時，在顯有妨害他車通行之處所，不得停車；停於路邊之車廂，遇晝晦、風沙
    、雨雪、霧靄時，或在夜間無燈光設備或照明不清之道路，均應顯示停車燈光或
    反光標識，道路交通安全規則第一百十二條第一項第九款、第十三款亦設有明文
    。
四、經查：
  (一)被害人林俊志確於九十二年十月十二日凌晨一時許，駕駛ＡＹＵ─８６５號重型
    機車行經臺北縣五股鄉○號○○道往凌雲路之路段時，自後撞上停放於該處之Ｇ
    Ｐ─４９６號大貨車後方，且撞斷車後車斗下方之左邊護欄等情，業據被害人林
    俊志之父林日清於本院九十三年度交訴第二號過失致死刑事案件（含臺灣板橋地
    方法院檢察署九十二年度相字第一一四八號相驗卷宗及九十二年度偵字第二００
    五八號偵查卷宗，以下簡稱刑事案件）中指述明確，並有道路交通事故調查報告
    表(一)(二)、道路交通事故現場圖、現場照片十六張在卷可稽。被害人林俊志確實因
    前揭車禍致頭部外傷、顱內出血，經送往淡水馬偕醫院急救仍不治死亡之事實，
    亦經臺灣板橋地方法院檢察署檢察官督同法醫師相驗無訛，製有驗斷書、勘驗筆
    錄、相驗屍體證明書各一件、勘驗照片十一張附於刑事案件內足憑。依上揭現場
    照片所顯示ＧＰ─４９６號大貨車車後車斗下方之左邊護欄有斷裂情形，該護欄
    斷裂處呈內凹彎曲，應是由外往內猛力撞擊所致，而ＡＹＵ─８６５號機車正卡
    在該護欄斷裂處，機車的前約三分之二的車身夾在大貨車車斗與地面之間，向右
    傾斜而未傾倒於地面，機車龍頭儀表板處有遭擠壓情形，應是車前受力撞擊而向
    後擠壓，而機車旁之地面則散佈有機車前擾流板之碎片，顯然是ＡＹＵ─８６５
    號機車自後撞上上開營業大貨車車後車斗下方之左邊護欄，並撞斷護欄而造成上
    述情形。證人即臺北縣政府警察局蘆洲分局警員陳盛炎於刑事案件審理時亦到庭
    證稱：其當時據報到達現場，見消防隊在急救，被害人頭部有血等語，復參以被
    害人林俊志確是因頭部外傷、顱內出血致死等情，益可見被害人林俊志當時係駕
    駛ＡＹＵ─８６５號機車自後撞上停車於該處之上開營業大貨車之後方，其頭部
    因而猛力撞擊大貨車車身，肇致其頭部除外傷流血外，並因顱內出血致生死亡結
    果，至為明確。
  (二)按汽車停車時，應依下列規定：顯有妨害他車通行之處所，不得停車。停於路邊
    之車廂，遇畫晦、風沙、雨雪、霧靄時，或在夜間無燈光設備或照明不清之道路
    ，均應顯示停車燈光或反光標識，道路交通安全規則第一百十二條第一項第九款
    、第十三款定有明文。本件案發地點即臺北縣五股鄉○號○○道往凌雲路之道路
    ，該路段路邊均劃有禁止臨時停車之紅線，僅ＧＰ─４９６號營業大貨車所停放
    之位置剛好紅線的油漆脫落等情，另據證人陳盛炎於刑事案件中到庭證述明確，
    可見異議人停放ＧＰ－４９６號營業大貨車之位置，縱使適巧有紅線油漆脫落情
    形，但該路段仍顯屬停車時將妨害他車通行之處所。異議人家住該停車處之附近
    ，此據其於刑事案件中自陳在卷，其對上述標線情形應知之甚明，顯然可知停車
    於該處將妨害他車通行，異議人竟猶仍停車於該顯有妨害他車通行之處所，自屬
    違反道路交通安全規則第一百十二條第一項第九款之規定，為違規停車。況異議
    人將上開營業大貨車停放於外側車道上之右側，將原本寬為四‧四公尺之外側車
    道佔據至僅餘一‧九至二‧二公尺可供他車通行，此有道路交通事故現場圖一份
    附在刑事案件卷內可憑，更足見其停車行為確會妨害他車通行，至可肯定。又異
    議人係於九十二年十月十一日下午五時許，將上開營業大貨車停放於案發地點後
    返家，嗣於翌日（同年十月十二日）凌晨一時許，被害人林俊志駕駛機車自後撞
    上上開營業大貨車之後方肇致死亡，業如前述，案發後即到達現場之證人陳盛炎
    於刑事案件中證稱：該地點有照明，但不是很清楚等語，且依卷附現場照片顯示
    該案發地點於夜間之燈光照明不清，則被告如停車於路邊，亦應依道路交通安全
    規則第一百十二條第一項第十三款規定，顯示停車燈光或反光標識，以預防危險
    之發生。但依卷附現場照片顯示上開營業大貨車之車後或車身並無任何反光標識
    ，且證人陳盛炎亦到庭證稱其當時據報到達現場時，見上開營業大貨車並未閃燈
    或設立警告標誌等語，可見異議人於九十二年十月十一日將上開營業大貨車違規
    停放於夜間照明不清之案發地點過夜，確未顯示停車燈光或反光標識，自亦違反
    道路交通安全規則第一百十二條第一項第十三款之規定。
五、綜上所述，本件異議人甲○○於前揭時、地，確有違規停車致被害人林俊志死亡
    之行為，事證明確。異議人辯稱：林俊志係先與他人相撞，才撞到伊所停放之車
    輛，死因不單純，並非伊違反道路交通安全規則肇事所導致云云，要屬卸責之詞
    ，不足採信。原處分機關因而依道路交通管理處罰條例第六十一條第一項第四款
    規定，裁罰異議人吊銷駕駛執照，一年內不得考領之處分，於法並無違誤，應予
    維持。本件異議人聲明異議為無理由，應予駁回。
據上論斷，應依道路交通案件處理辦法第十九條，裁定如主文。
中　　　華　　　民　　　國　　九十三　　年　　　六　　　月　　 十七 　　日
                                臺灣板橋地方法院交通法庭
                                    法  官  劉元斐
右正本證明與原本無異。
如不服本裁定，應於裁定送達後五日內向本院提出抗告狀。
                                          書記官 郭玉芬
中　　　華　　　民　　　國　　九十三　　年　　　六　　　月　　 十七 　　日
